臺灣新北地方法院刑事判決　
                                   111年度審易字第1086號
公  訴  人  臺灣新北地方檢察署檢察官
被      告  古慶翔



上列被告因竊盜案件，經檢察官提起公訴（111年度偵緝字第201
4、2015號），被告於準備程序進行中就被訴事實為有罪之陳述
，本院裁定本件進行簡式審判程序並判決如下：
    主  文
古慶翔犯竊盜未遂罪，處拘役肆拾日，如易科罰金，以新臺幣壹
仟元折算壹日。
    事實及理由
一、查被告古慶翔所犯均係死刑、無期徒刑、最輕本刑為3 年以
    上有期徒刑以外之罪，其於準備程序就被訴事實為全部有罪
    之陳述，經告知簡式審判程序之旨，並聽取其與檢察官之意
    見後，本院認無不得或不宜改依簡式審判程序進行之處，爰
    依刑事訴訟法第273 條之1 第1 項、第284 條之1 之規定，
    裁定進行簡式審判程序。 
二、本件犯罪事實及證據，除犯罪事實欄一、第1至3 行「前於
    民國106年間因傷害案件，經臺灣士林地方法院以107年度簡
    字第77號判決判處有期徒刑3月確定，於107年9月11日易科
    罰金執行完畢。詎其竟」刪除；第4行「基於竊盜之犯意，
    」後補充「於民國110年4月29日20時50分許，」；證據部分
    另補充「被告古慶翔於本院準備程序及審理中之自白」外，
    其餘均引用如附件起訴書之記載。
三、核被告所為，係犯刑法第320條第3項、第1 項之竊盜未遂罪
    。被告就本案之犯行，已著手於竊盜行為之實行，惟尚未竊
    得財物，依刑法第25條第1 項之規定，為未遂犯，應依同條
    第2 項之規定，按既遂犯之刑減輕。
四、爰審酌被告不思以正途獲取財物，竟恣意竊取他人之財物，
    對社會治安及告訴人陳建勳之財產安全造成危害，應予非難
    ；再參以被告前因傷害案件，經法院判處有期徒刑3月確定
    ，於民國107年9月11日易科罰金執行完畢之前科紀錄，有臺
    灣高等法院被告前案紀錄表1份在卷可按；兼衡其國中畢業
    之智識程度（見本院卷附被告個人戶籍資料查詢結果1紙）
    、家庭經濟狀況勉持（見臺灣新北地方檢察署111年度偵緝
    字第2014號卷第5頁被告調查筆錄受詢問人欄）、入監前工
    作月薪新臺幣（下同）5萬元、需撫養2名分別為4歲、2歲半
    之小孩及太太、犯罪之目的、手段、所欲行竊之財物價值，
    暨被告犯後坦認犯行，惟尚未取得告訴人諒解等一切情狀，
    量處如主文所示之刑，並諭知易科罰金之折算標準，以資懲
    儆。
五、沒收部分：
    被告為本件竊盜未遂犯行所使用之鑰匙1把未扣案，前開物
    品又非屬違禁物或本院應義務沒收之物，該物品又甚易取得
    ，價值不高，並不具備刑法上之重要性，故不予宣告沒收，
    併此敘明。
據上論斷，應依刑事訴訟法第273條之1第1項、第299條第1 項前
段、第310條之2、第454條第2項，判決如主文。
本案經檢察官張勝傑偵查起訴，由檢察官高智美到庭執行公訴。
中    華    民    國   111    年    6     月    23    日
                  刑事第二十三庭  法  官  傅明華
上列正本證明與原本無異。
如不服本判決，應於判決送達後20日內敘明上訴理由，向本院提
出上訴狀(應附繕本)，上訴於臺灣高等法院。其未敘述上訴理由
者，應於上訴期間屆滿後20日內向本院補提理由書「切勿逕送上
級法院」。
                                  書記官  盧姿妤
中    華    民    國   111    年    6     月    23    日
附錄本案論罪科刑法條全文：
中華民國刑法第320條
意圖為自己或第三人不法之所有，而竊取他人之動產者，為竊盜
罪，處 5 年以下有期徒刑、拘役或 50 萬元以下罰金。
意圖為自己或第三人不法之利益，而竊佔他人之不動產者，依前
項之規定處斷。
前二項之未遂犯罰之。
--------------------------------------------------------
附件：
臺灣新北地方檢察署檢察官起訴書
                                   111年度偵緝字第2014號
                                                第2105號
　　被　　　告　古慶翔　男　30歲（民國00年00月0日生）
　　　　　　　　　　　　住新北市○○區○○街0段000巷0號
　　　　　　　　　　　　（另案在法務部矯正署臺中監獄臺中分監執行中）　
　　　　　　　　　　　　國民身分證統一編號：Z000000000號
上列被告因竊盜案件，業經偵查終結，認應提起公訴，茲將犯罪
事實及證據並所犯法條分敘如下：
　　　　犯罪事實
一、古慶翔前於民國106年間因傷害案件，經臺灣士林地方法院
    以107年度簡字第77號判決判處有期徒刑3月確定，於107年9
    月11日易科罰金執行完畢。詎其竟意圖為自己不法之所有，
    基於竊盜之犯意，前往新北市○○區○○路0段000號16樓之2，
    持鑰匙開啟上址房門入內，徒手開啟、搬動辦公室內之保險
    箱，試圖竊取上開保險箱內之財物，惟未能開啟保險箱且驚
    動保全設備而未得手，隨即離去。
二、案經陳建勳訴由新北市政府警察局三重分局報告偵辦。
　　　　證據並所犯法條
一、證據清單及待證事實：
編號 證據名稱 待證事實 1 被告古慶翔於偵查中之自白 被告坦承有於上開時、地潛入辦公室著手竊取財物之事實。 2 證人即告訴人陳建勳在警詢中證述 證明被告於上開時、地潛入辦公室著手竊取財物之事實。 3 刑案現場照片4張、監視器錄影畫面暨本署勘驗筆錄1份 佐證被告於上開時、地潛入辦公室著手竊取財物之事實。 
二、核被告所為，係犯刑法第320條第3項、第1項之竊盜未遂罪
    嫌。被告曾受有期徒刑執行完畢等情，有本署刑案資料查註
    紀錄表1份在卷可參，其於5年以內故意再犯本件有期徒刑以
    上之罪，為累犯，請參照大法官會議釋字第775號解釋意旨
    ，審酌是否依刑法第47條第1項之規定加重其刑。
三、至告訴及報告意旨認被告尚有竊取鑰匙部分，按犯罪事實應
    依證據認定之，無證據不得認定犯罪事實，刑事訴訟法第15
    4條第2項定有明文。訊據被告堅詞否認有何犯行，辯稱：伊
    係以自己的鑰匙開啟，沒有竊取鑰匙等語，經查：告訴人雖
    於警詢中陳稱：伊發現公司鑰匙遭竊，查看遠端監視器始發
    現被告闖入等語，惟告訴人並未提出任何相關資料供調查，
    自無從證明被告確有竊取其鑰匙，基於罪疑唯輕之刑事訴訟
    法原則，應為有利被告之認定，然上開部分如成立犯罪，因
    與前揭起訴部分，有想像競合犯之裁判上一罪關係，為起訴
    之效力所及，爰不另為不起訴處分，附此敘明。
四、依刑事訴訟法第251條第1項提起公訴。
　　此　致
臺灣新北地方法院
中　　華　　民　　國　 111　　年　　4 　　月　　18　　日
　　　　　　　　　　　　　　　檢　察　官　張勝傑